臺灣臺中地方法院刑事判決
111年度易字第647號
公  訴  人  臺灣臺中地方檢察署檢察官
被      告  吳海龍


上列被告因竊盜案件，經檢察官提起公訴（110年度偵字第21202
號、111年度偵字第7021號），本院判決如下：
    主    文
吳海龍犯附表編號1至4「宣告刑」欄所示之罪，各處該欄所示之
刑及沒收。附表編號1至2部分，應執行有期徒刑肆月，如易科罰
金，以新臺幣壹仟元折算壹日;附表編號3至4部分，應執行有期
徒刑拾壹月。
其餘被訴部分（即起訴書犯罪事實欄一㈡C車部分），無罪。
    犯罪事實
一、吳海龍前因公共危險案件，經本院以108年度沙交簡字第786
    號判處有期徒刑5月確定，又因竊盜案件，經本院以109年度
    簡字第325號判處有期徒刑6月確定，上開案件繼經本院以10
    9年度聲字第2135號定應執行有期徒刑10月確定，於民國109
    年11月8日執行完畢出監。詎猶不知悔改，分別為下列犯行
    ：
  ㈠與蔡茂田(由檢警另行偵辦)共同意圖為自己不法之所有，基
    於竊盜之犯意聯絡，於110年5月21日9時20分許，在臺中市○
    ○區○○路0段000號臺中市大甲火車站之南方機車停車場，以
    不詳方式發動機車電門，竊取劉再發停放此處之車牌號碼00
    0-000號普通重型機車(下稱A車)，得手後，由吳海龍騎乘A
    車搭載蔡茂田離去。嗣劉再發察覺遭竊報警處理，經警調閱
    監視器畫面，並於110年5月21日19時許，在臺中市○○區○○路
    000號旁霹靂山神廟旁尋獲A車，而循線查獲上情(A車已發還
    )。
  ㈡意圖為自己不法之所有，基於竊盜之犯意，於110年5月22日8
    時20分許，在臺中市大甲區中山路1段與光明路口停車場，
    以不詳方式發動機車電門，竊取劉汶禎所有停放此處之車牌
    號碼000-000號普通重型機車(下稱B車)得手後，由吳海龍騎
    乘B車離去。嗣於110年5月22日9時50分許，在臺中市○○區○○
    路000號旁霹靂山神廟，警方因調查劉再發機車失竊案件到
    場盤查吳海龍等人時，一併尋獲B車等機車，而循線查獲上
    情(B車已發還)。
  ㈢意圖為自己不法之所有，基於加重竊盜之犯意，於110年10月
    1日21時52分許，行經吳舜憶所經營位於臺中市○○區○○路0段
    000巷000號之美的髮廊店前，見四下無人，即以不詳方式破
    壞鐵窗圍欄後，開啟未上鎖之窗戶，再翻越該窗戶之方式，
    進入該店，將吳舜憶設置於店內之監視器鏡頭移開，徒手竊
    取吳舜憶放置抽屜之現金約新臺幣(下同)5,000元得逞。嗣
    吳舜憶事後察覺遭竊報警，並提供店內監視器畫面，經警方
    到場採集竊嫌遺留在監視器之指紋比對後，循線查獲上情。
  ㈣意圖為自己不法之所有，基於加重竊盜之犯意，於110年10月
    24日18時許，行經臺中市○○區○○路000號臺中市大甲國中，
    見四下無人，即以開啟未上鎖氣窗，翻越該窗戶之方式，進
    入大甲國中教職員辦公室，徒手竊取李偉誠放置辦公室抽屜
    之現金約200元。嗣李偉誠事後察覺遭竊報警，經警方到場
    採集竊嫌遺留在氣窗之指紋比對後，循線查獲上情。
二、案經劉再發訴由臺中市政府警察局大甲分局報告臺灣臺中地
    方檢察署檢察官偵查起訴。
    理    由
壹、有罪部分
一、證據能力
　　本判決認定事實所引用之被告以外之人於審判外之言詞或書
    面證據等供述證據，檢察官、被告均未爭執證據能力，復經
    本庭審酌認該等證據之作成無違法、不當或顯不可信之情況
    ，依刑事訴訟法第159條之5規定，均有證據能力；又本案認
    定事實引用之卷內其餘非供述證據，並無證據證明係公務員
    違背法定程序取得，依同法第158條之4規定反面解釋，亦均
    有證據能力。
二、認定犯罪事實所憑證據及理由
　　訊據被告吳海龍矢口否認竊取A車、B車，且未於上開店內或
    辦公室竊得金錢，並辯稱:A車、B車都是蔡茂田偷來給伊騎
    乘的，另伊只有侵入上開店內或辦公室，拿取沐浴乳或麵包
    、礦泉水等物，並未竊得金錢云云。經查:
  ㈠犯罪事實一㈠、㈡部分
　　A車係於110年5月21日7時25分許，由告訴人劉再發停放在臺
    中市○○區○○路0段000號臺中市大甲火車站之南方機車停車場
    ，其後，由被告吳海龍騎乘A車，搭載蔡茂田，於110年5月2
    1日9時23分許，行經臺中市大里區中山路1段與光明路口，
    而B車則係於110年5月21日17時25分許，由被害人劉汶禎停
    放在臺中市大甲區中山路1段與光明路口停車場，其後，由
    被告吳海龍騎乘B車，於110年5月22日8時25分許，行經臺中
    市外埔區山美路與二崁路口，復於110年5月22日9時50分許
    ，在臺中市○○區○○路000號旁霹靂山神廟，被告經警盤查時
    ，為警一併尋獲B車等情，為被告所不否認，並有告訴人劉
    再發及被害人劉汶禎於警詢時之指證可按(見偵21202卷P97
    至100、P105至108)，及110年5月22日職務報告、臺中市政
    府警察局大甲分局扣押筆錄（110年5月22日9時45分許起；
    臺中市○○區○○路000號旁霹靂山神廟；蔡茂田等）暨扣押物
    品目錄表、臺中市政府警察局大甲分局大甲派出所受理各類
    案件紀錄表(劉再發)、臺中市○○○○○○○○○○○○○○○○○○○○○○○0○○
    ○0○路○○○○○○○○0○○號碼000-000號)、路口監視器翻拍照片(
    車牌號碼000-000號)、現場照片、車輛詳細資料報表在卷可
    佐(見偵21202卷P75、P109至113、P129、P133、P135至141
    、P147至149、P151至163、P177至181)，已見被告高度可能
    係A車、B車之竊盜行為人或參與人。又共犯吳茂田於警詢時
    亦供證A車、B車均係被告所竊取，且被告於110年5月22日初
    次警詢亦坦認其於竊取A車、B車時均在場，並與共犯吳茂田
    共同竊取A車、B車乙情(見偵21202卷P81至85)，益證被告確
    有自行竊取或參與竊取A車、B車犯行，已成立竊盜罪名，其
    所辯並未自行竊取或參與竊取A車、B車犯行之情，顯係卸責
    之詞，不足為採。
  ㈡犯罪事實一㈢、㈣部分
　　被告於犯罪事實一㈢、㈣所載時、地，以上開方式侵入上開店
    內或辦公室，進行竊盜行為等情，為被告大致所供認，並有
    被害人吳舜憶、李偉誠於警詢時之指證可按(見偵7021卷P49
    至50、P51至53)，及110年11月26日職務報告、刑案現場勘
    察報告（吳舜憶遭竊盜案；含照片）暨內政部警政署刑事警
    察局110年10月27日刑紋字第1108018852號鑑定書、刑案現
    場勘察報告（大甲國中教師辦公室遭竊案；含照片）暨 內
    政部警政署刑事警察局110年11月10日刑紋字第1108024890
    號鑑定書附卷可佐(見偵7021卷P39至40、P55至76、P77至94
    )，足認被告確有犯罪事實一㈢、㈣之竊盜行為。又被告雖否
    認有竊得5,000元、200元等款項，惟上開處所經被告行竊後
    ，發現遭竊各5,000元、200元乙情，為被害人吳舜憶、李偉
    誠2人於警詢時指證明確，且被害人2人與被告素不相識，並
    無怨隙，亦無對被告提起告訴之意思，尚無誣指被告之動機
    ，且指證遭竊數額非鉅，並屬合理之上開店家營收數額或辦
    公室留存款項，可見被害人2人指證遭竊上開款項乙事，應
    屬可信，再參以被告以踰越窗戶等方式，大費周章地侵入上
    開店內或辦公室行竊，在無外力因素阻礙其行竊情形下，豈
    會未竊得一定數額款項或財物，即放棄離去?益證被害人2人
    指證遭竊上開款項乙事較為可信，堪認被告確有竊取上開款
    項得逞之情形，其所辯僅拿取沐浴乳等物，並未竊得金錢乙
    情，應係卸責之詞，尚無可採。 
  ㈢綜上，本案事證明確，被告上開犯行堪予認定，應依法論罪
    科刑。 
三、論罪科刑
  ㈠核被告吳海龍就犯罪事實一㈠、㈡所為，均係犯刑法第320條第
    1項之竊盜罪，就犯罪事實一㈢、㈣所為，則均係犯刑法第321
    條第1項第2款之毀越或踰越安全設備竊盜罪。
　㈡被告與蔡茂田間就犯罪事實一㈠犯行，有犯意聯絡及行為分擔
    ，應依刑法第28條規定，論以共同正犯。另本案並無客觀事
    證顯示蔡茂田有直接接觸B車情形，是尚難單憑被告一方之
    供述，即就犯罪事實一㈡(B車)部分，亦認被告係與蔡茂田共
    同行竊而具共同正犯關係，附此敘明。
  ㈢被告先後4次竊盜犯行，犯意各別，行為互殊，應分論併罰。
　㈣被告前於109年11月8日受犯罪事實欄一所載有期徒刑執行完
    畢後出監乙節，為被告所供認(見本院卷P67至68)，並有上
    開案件判決書、裁定書(見本院卷P71至80)及臺灣高等法院
    被告前案紀錄表在卷可按，其於該有期徒刑執行完畢後，5
    年內故意再犯本案有期徒刑以上之罪，為累犯，又上開案件
    部分犯行與本案同為竊盜案件，可見被告受上開案件處罰後
    再犯本案件，有刑罰反應力薄弱情形，且具特別惡性，自應
    依刑法第47條第1項規定，加重其刑。　
  ㈣爰以被告之責任為基礎，審酌：1.被告除上開構成累犯案件
    外，另有多次竊盜前科之素行情形，有臺灣高等法院被告前
    案紀錄表在卷可參。2.被告不思以正當途徑獲取所需，以上
    開方式行竊，造成他人財產所有權受有損害，所為顯有不該
    。3.被告坦承部分犯行之犯後態度。4.被告為中度身心障礙
    者，及自陳之智識程度，家庭經濟狀況（見本院卷P69）暨
    所生危險及實害等一切情狀，量處如主文所示之刑及就得易
    科罰金部分諭知易科罰金之折算標準，並就不得易科罰金、
    得易科罰金部分分別定應執行刑，及就得易科罰金之應執行
    刑部分諭知易科罰金之折算標準，以示懲戒。
四、沒收
    按犯罪所得，屬於犯罪行為人者，沒收之，於全部或一部不
    能沒收或不宜執行沒收時，追徵其價額，又犯罪所得已實際
    合法發還被害人者，不予宣告沒收或追徵。刑法第38條之1
    第1項前段、第3項及第5項定有明文。查被告就犯罪事實一㈠
    、㈡所竊取之A車、B車，已為警尋獲後發還告訴人等人乙節
    ，有贓物認領保管單附卷為證(見偵21202卷P117、P121)，
    是A車、B車應認已實際合法發還被害人，依刑法第38條之1
    第5項規定，不予宣告沒收或追徵。又被告就犯罪事實一㈢、
    ㈣犯行，係分別竊取5,000元、200元乙節，已如前述，是該
    等犯罪所得應依刑法第38條之1第1項、第3項規定，於被告
    各該犯行項下宣告沒收，於全部或一部不能沒收或不宜執行
    沒收時，追徵其價額。又上開沒收宣告，併執行之。
貳、無罪部分
一、公訴意旨略以：被告吳海龍於110年5月22日8時20分許，與
    蔡茂田共同意圖為自己不法之所有，基於竊盜之犯意聯絡，
    在臺中市○○區○○路0段000號之臺中市大甲火車站附近，以不
    詳方式發動機車電門，先後竊取被害人劉汶禎所有停放此處
    之車牌號碼000-000號普通重型機車(下稱B車)、被害人張李
    碧端所有停放此處之車牌號碼000-000號普通重型機車(下稱
    C車)，得手後，由被告騎乘B車、蔡茂田騎乘C車搭載不知情
    之陳萬福離去。嗣於110年5月22日9時50分許，在臺中市○○
    區○○路000號旁霹靂山神廟，因警方調查告訴人劉再發機車
    失竊案件盤查被告、蔡茂田，始循線查獲上情(B車、C車均
    已發還)。因認被告就C車部分亦涉犯刑法第320條第1項竊盜
    罪嫌等語(被告竊取B車部分即上開諭知有罪之犯罪事實一㈡
    部分)。
二、按犯罪事實應依證據認定，無證據不得認定其犯罪事實；又
    不能證明被告犯罪者，應諭知無罪之判決，刑事訟訴法第15
    4條第2項、第301條第1項前段分別定有明文。次按事實之認
    定，應憑證據，如未能發現相當之證據，或證據不足以證明
    ，自不能以推測或擬制之方法，以為裁判之基礎；且認定犯
    罪事實所憑之證據，無論直接或間接證據，其為訴訟上之證
    明，須達於通常一般之人均不致有懷疑，而得確信其為真實
    之程度者，始得據為有罪之認定，倘其證明尚未達到此一程
    度，而有合理之懷疑存在時，尚難為有罪之認定基礎（最高
    法院81年度台上字第3539號判決、76年台上字第4986號判
    例意旨參照）。又按刑事訴訟法第161條已於91年2月8日修
    正公布，修正後同條第1項規定：檢察官就被告犯罪事實，
    應負舉證責任，並指出證明之方法。因此，檢察官對於起訴
    之犯罪事實，應負提出證據及說服之實質舉證責任，倘其所
    提出之證據，不足為被告有罪之積極證明，或其闡明之證明
    方法，無從說服法官以形成被告有罪之心證，基於無罪推定
    之原則，自應為被告無罪判決之諭知（最高法院92年台上字
    第128號判例意旨參照）。
三、公訴意旨認被告涉犯上開竊盜罪嫌，無非係以被告之供述、
    被害人張祐育(即張李碧端之子)之證述、員警職務報告書、
    臺中市政府警察局大甲分局扣押筆錄、扣押物品目錄表、贓
    物認領保管單、案發日監視器翻拍畫面及車輛詳細資料報表
    等證據為其論據。
四、訊據被告堅決否認有何上開犯行，並辯稱：C車是蔡茂田偷
    的，伊未參與竊盜C車等語。經查，被告已否認參與竊盜C車
    犯行，而蔡茂田於110年5月22日警詢時亦係供證「重機車17
    6-BCK號(即C車)是我竊取」，並未提及被告有何參與竊取C
    車之情形(見偵21202卷P89至92)，再本案亦無確切事證(如
    被害人張祐育之證述、員警職務報告書、臺中市政府警察局
    大甲分局扣押筆錄、扣押物品目錄表、贓物認領保管單、案
    發日監視器翻拍畫面及車輛詳細資料報表)，顯示被告有直
    接接觸C車情形(如騎乘、搭載等直接接觸情形)，是實難認
    被告有參與竊盜C車犯行。綜此，檢察官所舉證據不足以證
    明被告就C車部分，亦成立竊盜犯行，此外，復無其他積極
    證據足資證明被告有何此部分犯行，揆諸首揭法律規定及判
    例意旨，並基於無罪推定之原則，自應就被告此部分犯行為
    無罪判決之諭知。　　
據上論斷，應依第299條第1項前段、第301條第1項前段，刑法第
320條第1項、第321條第1項第2款、第28條、第47條第1項、第41
條第1項前段、第51條第5款、第38條之1第1項、第3項、第5項、
第40條之2第1項，刑法施行法第1條之1第1項，判決如主文。
本案經檢察官張文傑提起公訴，檢察官林卓儀到庭執行職務。
中　　華　　民　　國　　111 　年　　6 　　月　　9 　　日
                  刑事第二庭    法  官  王振佑
以上正本證明與原本無異。
如不服本判決應於收受判決後20日內向本院提出上訴書狀，並應
敘述具體理由；其未敘述上訴理由者，應於上訴期間屆滿後20日
內向本院補提理由書（均須按他造當事人之人數附繕本）「切勿
逕送上級法院」。
                                書記官  王淑燕
中　　華　　民　　國　　111 　年　　6 　　月　　9 　　日
附表:
編號 犯罪事實 宣告刑 1 犯罪事實一㈠ 吳海龍共同犯竊盜罪，累犯，處有期徒刑參月，如易科罰金，以新臺幣壹仟元折算壹日。 2 犯罪事實一㈡ 吳海龍犯竊盜罪，累犯，處有期徒刑參月，如易科罰金，以新臺幣壹仟元折算壹日。 3 犯罪事實一㈢ 吳海龍犯毀越安全設備竊盜罪，累犯，處有期徒刑捌月;未扣案之犯罪所得新臺幣伍仟元，沒收，於全部或一部不能沒收或不宜執行沒收時，追徵其價額。 4 犯罪事實一㈣ 吳海龍犯踰越安全設備竊盜罪，累犯，處有期徒刑柒月;未扣案之犯罪所得新臺幣貳佰元，沒收，於全部或一部不能沒收或不宜執行沒收時，追徵其價額。 
附錄論罪科刑法條:
刑法第320條第1項
意圖為自己或第三人不法之所有，而竊取他人之動產者，為竊盜
罪，處 5 年以下有期徒刑、拘役或 50 萬元以下罰金。
意圖為自己或第三人不法之利益，而竊佔他人之不動產者，依前
項之規定處斷。
第321條第1項
犯前條第 1 項、第 2 項之罪而有下列情形之一者，處 6 月以
上 5 年以下有期徒刑，得併科 50 萬元以下罰金：
一、侵入住宅或有人居住之建築物、船艦或隱匿其內而犯之。
二、毀越門窗、牆垣或其他安全設備而犯之。
三、攜帶兇器而犯之。
四、結夥三人以上而犯之。
五、乘火災、水災或其他災害之際而犯之。
六、在車站、港埠、航空站或其他供水、陸、空公眾運輸之舟、
    車、航空機內而犯之。